【裁判字號】    96,交聲,93
【裁判日期】    970313
【裁判案由】    違反道路交通管理處罰條例聲明異議
【裁判全文】
臺灣臺東地方法院交通事件裁定          96年度交聲字第93號
原處分機關  交通部公路總局高雄區監理所臺東監理站
異  議  人
即受處分人  甲○○
上列異議人即受處分人因違反道路交通管理處罰條例案件，對於
交通部公路總局高雄區監理所臺東監理站中華民國96年11月8日
東監違裁字第裁81-P00000000、81-P00000000號所為之裁決處分
(原舉發案號：花警交字第P00000000、P00000000號)，聲明異議
，本院裁定如下：
    主  文
原處分撤銷。
甲○○汽車駕駛人，駕駛汽車行車速度超過規定之最高時速六十
公里以上，處罰鍰新臺幣壹萬貳仟元，吊扣汽車牌照參個月，應
接受道路交通安全講習，並記違規點數參點。
    理  由
一、原處分意旨略以：異議人即受處分人(以下稱異議人)甲○○
    於民國96年9月16日下午3時36分許，駕駛牌照號碼WR-9057
    號自小客車，沿臺9線公路由北往南行駛，行經臺9線公路28
    5公里處(三民段南下車道)，因行車速度143公里，超過規定
    最高速限60公里以上，為花蓮縣警察局玉里分局警員以雷達
    測速儀測速後逕行舉發。案經原處分機關認異議人確有前述
    違規行為，於96年11月8日以東監違裁字第裁81-P00000000
    號、81-P00000000號依道路交通管理處罰條例第43條第1項
    第2款、第4項裁處罰鍰新臺幣 (下同)12,000 元，吊扣汽車
    牌照3個月，並施以道路交通安全講習等語。
二、異議意旨略以：異議人於上揭時間駕駛牌照號碼WR-9057號
    自小客車行經上開路段，車速約70至80公里左右，且上開車
    輛車齡已經12年，無法行駛至143公里，舉發顯然有誤，為
    此，具狀聲明異議，請求撤銷原處分云云。
三、按行車速度，依速限標誌或標線之規定；汽車駕駛人，駕駛
    汽車之行車速度，超過規定之最高時速60公里以上者，處6
    千元以上2萬4千元以下罰鍰，當場禁止其駕駛，並吊扣該汽
    車牌照3個月；汽車駕駛人有前開規定之情形者，除依該條
    處罰鍰外，並予記違規點數3點，道路交通安全規則第93條
    第1項前段、道路交通管理處罰條例第43條第1項第2款、第4
    項、第63條第1項第3款分別定有明文。又依據違反道路交通
    管理事件統一裁罰基準表，汽車駕駛人駕駛小型車，行車速
    度，超過規定之最高時速80公里以上未滿100公里者，而於
    期限內繳納或到案聽候裁決者，處12,000元罰鍰，並記違規
    點數3點。再汽車駕駛人之行為有其他違規行為經以科學儀
    器取得證據資料證明其行為違規之情形，當場不能或不宜攔
    截製單舉發者，得對汽車所有人逕行舉發處罰；行車速度超
    過規定之最高速限或低於規定之最低速限之違規行為，採用
    固定或非固定式科學儀器取得證據資料證明者，於一般道路
    須至少100公尺，於高速公路、快速公路須至少於300公尺前
    ，明顯標示之，第1項逕行舉發，應記明車輛牌照號碼、車
    型等可資辨明之資料，以汽車所有人為被通知人製單舉發。
    道路交通管理處罰條例第7條之2第1項第7款、第3項、第4項
    亦有明定。
四、經查：
(一)本件異議人於96年9月16日下午3時36分許，駕駛牌照號碼WR
    -9057號自小客車，沿臺9線公路由北往南行駛，行經臺9線
    公路285公里處(三民段南下車道)，因行車速度143公里，超
    過規定最高速限60公里以上，為花蓮縣警察局玉里分局警員
    以雷達測速儀測速後逕行舉發，經交通部公路總局高雄區監
    理所臺東監理站於96年11月8日以東監違裁字第裁81-P00000
    000號、81-P00000000號依道路交通管理處罰條例第43條第1
    項第2款、第4項裁處罰鍰12,000元，吊扣汽車牌照3個月，
    並施以道路交通安全講習等情，有上開舉發違反道路交通管
    理事件通知單影本、超速照片影本1紙、裁決書影本在卷可
    稽，是異議人於上述時、地為警逕行舉發之事實，首堪認定
    。
(二)異議人雖以前詞置辯，惟本件舉發機關花蓮縣警察局玉里分
    局警員採證使用之雷達測速儀器24.15GHz (Ku band照相式)
    ，係經由經濟部標準檢驗局檢測合格之科學器材，檢定日期
    為96年6月11日，有效期限至97年6月30日，檢定合格單號碼
    ：JOGA0000000A號，於96年9月16日舉發異議人超速違規時
    ，仍在有效期間內，有花蓮縣警察局玉里分局96年11月2日
    玉警刑字第0965000265號函檢附經濟部標準檢驗局雷達測速
    儀檢定合格證書、國家通訊傳播委員會低功率射頻電機審驗
    合格證明各1紙在卷可稽，是該雷達測速儀器確係合法器材
    ，並經檢驗合格無訛。且依該雷達測速儀舉發之違規照片內
    已詳列違規日期、時間、地點、行車速度、方向及路段行車
    速限之數據，違規與否可依照片上數據加以判讀，依該舉發
    違規之採證相片顯示，車牌號碼WR-9057號自小客車於96年9
    月16日下午3時36分50秒許，在臺9線公路285公里三民段南
    下車道，經感應測得行車速度為143公里，逾該路段規定最
    高速限60公里以上；又該雷達測速儀器設置地點位於臺9線2
    85公里處三民路南下車道，警方已於雷達測速照儀擺設前方
    100公尺距離處設置告示牌，該雷達測速儀可測量之目標車
    輛行車速率範圍為0.5至255Km/h，可測量之距離範圍最大可
    達50公尺(範圍3)，本案設定為最小範圍1，偵測鎖定時間為
    車輛經過雷達波範圍11度角之時間，距離約為10公尺，實際
    時間依目標車輛行駛速度而定，本案雷達測速儀器偵測方向
    設定為「車尾」即「去向」，照片中對向來車為「來向」車
    輛，不影響「去向」車輛之偵測。該雷達測速儀器可即時偵
    測行經車輛之車速、車長、並分辦車型及車間距離等資料，
    故測速結果並無偵測至其他車輛之可能，亦有花蓮縣警察局
    玉里分局97年1月3日玉警刑字第0963001529號函及檢附測速
    照相位置圖、照片、雷達架設位置偵測方向圖、雷達偵測器
    功能、規格表在卷可參，是異議人超速行駛之違規事實，既
    經執勤員警以定點設置之雷達測速儀器所測得，屬以科學儀
    器取得之證據資料，依法本有證據能力，足資證明異議人確
    有超速行駛之違規情事。異議人雖提出上開自小客車行車執
    照，證明該車出廠年月為1995年12月，然此與異議人是否超
    速行駛並無必然關係，尚未能證明該車未有超速之事實。本
    件異議人既未就其所主張執勤員警之舉發有誤乙節提出其他
    相關證據以供調查，本院亦查無任何證據足資證明執勤員警
    有捏造事實、違法取締之情事存在，則執勤警員本其維護交
    通秩序、安全職責所為之舉發，自應受到合法、正確之推定
    。異議人未能提出對其有利之相關證據供法院調查，則其泛
    以前詞置辯，自不足採。
(三)綜上，異議人於前述時、地，駕駛車輛行車速度超過規定最
    高速限之違規事證明確。原處分機關援引首揭道路交通管理
    處罰條例第43條第1項第2款、第4項及違反道路交通管理事
    件統一裁罰基準表之規定，裁處異議人罰鍰12,000元，吊扣
    汽車牌照3月之處分，自屬有據，異議人執上開事由指摘原
    處分不當，求予撤銷，固非可採，惟原處分機關漏未依道路
    交通管理處罰條例第63條第1項第3款規定，併記異議人違規
    點數3點，仍有未合，原處分既有違誤，仍應由本院將原處
    分撤銷，改諭知異議人罰鍰12,000元，吊扣汽車牌照3個月
    ，應接受道路交通安全講習，併記違規點數3點，以資適法
    。
五、依道路交通案件處理辦法第20條前段，裁定如主文。
中    華    民    國    97    年    3     月    13    日
                  交通法庭    法  官  簡芳潔
以上正本證明與原本無異。
如不服本裁定，應於裁定送達後5日內向本院提出抗告狀（須附
繕本）。
「切勿逕送上級法院」
                              書記官  林慧芬
中    華    民    國    97    年    3     月    14    日


司法院資訊處製作；財團法人民間司法改革基金會備份。
